【裁判字號】    89,易,1730
【裁判日期】    900330
【裁判案由】    妨害自由
【裁判全文】
臺灣屏東地方法院刑事判決                        八十九年度易字第一七三號
    公  訴  人  臺灣屏東地方法院檢察署檢察官
    被      告  丙○○
右被告因妨害自由案件，經檢察官提起公訴（八十九年度偵緝字第二八一號），本院
判決如左：
    主  文
丙○○以強暴妨害人行使權利，處拘役肆拾日，如易科罰金以佰元折算壹日。緩刑
貳年。
扣案之菜刀壹把沒收。
    事  實
一、丙○○於民國八十九年九月十日晚上七時四十分許，酒後在屏東縣潮州鎮○○里
    ○○路二九之一一號丁○○開設之商店後面睡覺，因不滿丁○○欲將其趕走，竟
    基於妨害他人行使權利之犯意，於丁○○返身離開之際，自後追趕，並持其所有
    之菜刀一把，在丁○○前約一、二公尺揮舞，丁○○因之徐行閃避，而以此強暴
    之方式，妨害丁○○自由來去之權利。嗣旁人報警處理，丙○○見警員來到，旋
    即離開，並將上開菜刀丟棄於附近之垃圾桶，由警員起出扣得在案。
二、案經丁○○訴由屏東縣警察局潮州分局報告臺灣屏東地方法院檢察署檢察官偵查
    起訴。
    理  由
一、訊據被告丙○○固坦認酒後於右揭時地睡覺時遭告訴人丁○○趨趕之事實不諱，
    惟矢口否認有何妨害自由之犯行，辯稱：當時伊未理睬，繼續睡覺，之後是由警
    員叫醒，伊並無持刀強暴之行為云云。然查，右揭事實，業據告訴人丁○○於警
    、偵及本院審理時指訴明確，核與證人乙○於警訊時稱：「、、、我看見那位老
    先生（即被告）手上拿著一支刀子，站在門口和丁○○在吵架，我就趕快離開。
    」（參八十九年九月十日警訊筆錄）。於本院審理時稱：「、、、有看到被告在
    他（即告訴人）家前面罵、、、手上拿著一把刀子、、、。」（參九十年一月五
    日訊問筆錄）等語、證人即當時前往處理之警員甲○○於本院審理時稱：「我到
    現場，我看到被告從店的方向離開，被告就把刀子丟到垃圾筒內、、、。」（參
    本院九十年一月五日訊問筆錄）等語相符，且有菜刀一把扣案足佐。而被告既自
    承與告訴人並不認識，亦無何仇恨，則告訴人應無誣攀之理。本件肇因於被告睡
    覺時遭告訴人趨趕，被告為上開犯行亦有其動機。是被告空以上開言詞置辯，洵
    無足採。罪證明確，被告犯行洵堪認定。
二、核被告所為，係犯刑法第三百零四條第一項之強制罪。審酌被告犯罪之動機、目
    的、手段、對告訴人造成之損害非重及犯後否認犯行等一切情狀，量處如主文所
    示之刑，並諭知易科罰金之折算標準。末查被告前未曾受任何有期徒刑以上刑之
    宣告，此有臺灣屏東地方法院檢察署刑案資料查註紀錄表一紙附卷可憑，其經此
    教訓，自當知所警惕而無虞再犯，本院綜核各情認上開有期徒刑之宣告，已足策
    其自新，所宣告之刑，以暫不執行為適當，併依法諭知緩刑二年，用啟向上。扣
    案之菜刀一把，係被告所有，且供犯罪所用之物，業據告訴人指訴及證人乙○、
    甲○○證述明確，應依刑法第三十八條第一項第二款宣告沒收。另被告行為後，
    刑法第四十一條經修正通過，為法律已經變更，自應依同法第二條第一項前段之
    規定，適用新修正之刑法第四十一條為裁判之依據，附此敘明。
據上論斷，應依刑事訴訟法第二百九十九條第一項前段、刑法第三百零四條第一項、
第二條第一項前段、第四十一條第一項、罰金罰鍰提高標準條例第一條前段、第二條
，判決如主文。
本案經檢察官蕭仁杰到庭執行職務。
中      華      民      國      九十      年      三      月    三十    日
                                      臺灣屏東地方法院刑事第二庭
                                          法  官  林昌義
右正本證明與原本無異。
對於本判決如有不服應於收受送達後十日內向本院提出上訴書狀上訴於台灣高等法院
高雄分院並按他造當事人之人數附具繕本。
                                          書記官  薛慧茹
中      華      民      國      九十      年     三      月    三十    日
附錄論罪科刑法條全文
刑法第三百零四條第一項
以強暴、脅迫使人行無義務之事或妨害人行使權利者，處三年以下有期徒刑、拘役或
三百元以下罰金。


司法院資訊處製作；財團法人民間司法改革基金會備份。
